臺灣高等法院臺中分院刑事判決　　　　100年度上訴字第185號
上　訴　人
即　被　告　許福壽
指定辯護人　本院公設辯護人　賴泰鈞
上列上訴人因毒品危害防制條例案件，不服臺灣臺中地方法院99
年度訴字第2898號中華民國99年11月24日第一審判決（起訴案號
：臺灣臺中地方法院檢察署99年度偵字第20164號、第15485號）
，提起上訴，本院判決如下：
    主  文
原判決關於販賣第二級毒品予林明誼暨定應執行刑部分均撤銷。
許福壽販賣第二級毒品，累犯，處有期徒刑肆年，未扣案販賣毒
品所得新台幣貳仟元沒收，如全部或一部不能沒收時，以其財產
抵償之。
其餘上訴駁回。
前開撤銷改判部分與上訴駁回部分，應執行有期徒刑陸年陸月，
未扣案販賣毒品所得新台幣陸仟元沒收，如全部或一部不能沒收
時，以其財產抵償之。
    事  實
一、許福壽（綽號「阿國」）前因毒品案件，經判處應執行有期
    徒刑9月確定，嗣經減刑，甫於民國96年7月16日假釋期滿執
    行完畢。詎其明知甲基安非他命為毒品危害防制條例第2條
    第2項第2款所列管之第二級毒品，不得任意持有、販賣，竟
    基於意圖營利之犯意，以0000000000號行動電話供作聯絡工
    具，而分別為下列之犯行：
（一）林明誼於99年6月7日18時41分45秒許，以其持用之門號
      0000000000號行動電話撥打許福壽前揭之行動電話，洽購
      甲基安非他命，隨後許福壽即持甲基安非他命，至林明誼
      位於臺中縣大里市○○路74巷6號之住處內，販賣新臺幣
      （下同）2千元之甲基安非他命予林明誼。
（二）許福壽於99年5月28日17時15分53秒許，以前揭行動電話
      撥打曾品芳所持用之門號0000000000號行動電話洽購毒品
      ，隨後許福壽即持甲基安非他命，至臺中市○○路附近，
      販賣1千元之甲基安非他命予曾品芳。
（三）許福壽於99年6月7日21時45分34秒許，以前揭行動電話撥
      打曾品芳之上開行動電話，隨後許福壽即持甲基安非他命
      ，至位於臺中市○○路與文心路交岔路口附近之KTV外面
      ，販賣1千元之甲基安非他命予曾品芳。
（四）許福壽於99年5月25日12時許，在臺中縣太平市○○路上
      ，販賣1千元之甲基安非他命予賴凱文。許福壽隨後於同
      年5月27日22時44分41秒許、22時47分52秒許，以前揭行
      動電話撥打賴凱文所持用之門號0000000000號行動電話，
      聯絡賴凱文償還前次於同年5月25日，向其購買甲基安非
      他命之價款。
（五）張育誠於99年5月28日22時48分32秒許，以其持用之門號
      0000000000號行動電話撥打許福壽前揭行動甲電話洽購甲
      基安非他命，隨後許福壽即持甲基安非他命，至其位於太
      平市○○路之租屋處附近之「QQ飲料店」前，販賣1千元
      之甲基安非他命予張育誠。
二、嗣臺中市警察局第二分局於99年7月1日18時50分許，在臺中
    市○區○○路451巷2號前，查獲許福壽，並扣得甲基安非他
    命6包（含袋重各0.99公克、1.06公克、1.65公克、0.41公
    克、3.53公克、3.5公克）、玻璃球吸食器1個、電子磅秤1
    台、夾鏈袋3包、行動電話14支（其中3支行動電話內置有
    0000-000000、0000-000000、0000-000000，其餘行動電話
    內未置有行動電話SIM卡）、行動電話SIM卡16張等物。再經
    檢察官指揮臺中市警察局第二分局員警於99年8月26日15時
    許，在臺中市○區○○路2段228號，將許福壽拘提到案，並
    持臺灣臺中地方法院99年度聲搜字第2988號搜索票，至大里
    市○村街20巷13弄13號搜索，扣得門號0000000000號行動電
    話1支，而循線查悉上情。
三、案經臺中市警察局第二分局報請台灣台中地方法院檢察署檢
    察官偵查起訴。
    理  由
一、被告許福壽經本院合法通知，未於準備程序及言詞辯論期日
    到場，惟其於偵查及原審審理中對上開五次販賣第二級毒品
    犯行坦承不諱，核與證人林明誼（99年度偵字第20164卷第
    13頁之警詢筆錄、同卷第22頁之偵訊筆錄）、曾品芳（同前
    卷第26頁之警詢筆錄、同卷第39頁偵查筆錄）、賴凱文（同
    前卷第43頁之警詢筆錄、同卷第67頁之偵查筆錄）及張育誠
    （同前卷第95頁之警詢筆錄、第122頁之偵訊筆錄）證述之
    情節大致相符，足認被告之任意性自白與事實相符，應堪採
    信。此外，復有通訊監察譯文（99年度偵字第20164卷第20
    頁、第35-36頁、第54頁、第104頁、第105頁）及現場照片
    可資佐證，事證明確，被告犯行洵堪認定。
二、核被告所為，係犯毒品危害防制條例第4條第2項之販賣第二
    級毒品罪。其販賣前後持有甲基安非他命之低度行為，均為
    販賣之高度行為所吸收，不另論罪。又被告曾受有期徒刑9
    月之執行，嗣經減刑，甫於96年7月6日假釋期滿執行完畢，
    5 年內再犯本案有期徒刑以上之罪，係累犯，依刑法第47條
    之規定，除法定本刑無期徒刑部分，依法不得加重外，其餘
    均加重其刑。被告就其前開販賣第二級毒品犯行，於偵、審
    中均自白，有各該筆錄在卷足稽（第20164號偵查卷76頁、
    第138頁、原審卷第30頁、第64頁背面），其中販賣予林明
    誼、賴凱文部分，被告雖於99年8月27日偵查中辯稱，係伊
    請他施用安非他命云云（第20164號偵查卷第75頁），惟其
    後即就檢察官訊問對販賣安非他命毒品罪嫌認罪？被告答：
    認罪等語（第20164號偵查卷第76頁），是就販賣予林明誼
    、賴凱文部分亦應認定於偵查中已認罪，被告本案五次販賣
    第二級毒品犯行，均應依同條例第17條第2項之規定減輕其
    刑。另被告雖曾於偵查中供出其毒品來源，係綽號「長腳」
    及「陳志昌」二人（第15485號偵查卷第16頁），惟經本院
    向承辦之員警及檢察官函查結果，分別回覆稱：「未供出毒
    品來源，而查獲其他正犯或共犯」，「被告雖有供出毒品來
    源，但尚未查獲上手，目前分案偵辦中」（本院卷第35頁、
    第46頁），是本案被告尚未因其供出毒品來源，而查獲其他
    正犯或共犯，自不得依同條例第17條第1項之規定，再減輕
    被告刑責；末查，被告5次販賣第二級毒品之行為，犯意各
    別，行為時間不同，應分論併罰之。
三、關於被告販賣第二級毒品予林明誼部分，原審以事證明確，
    予以認罪科刑，雖非無見，惟此部分符合毒品危害防制條例
    第17條第2項規定之情形，應依法減輕其刑，已見前述，原
    審誤認此部分被告未於偵查中自白，故不符合毒品危害防制
    條例第17條第2項規定情形，未予以減輕其刑，尚有未合，
    被告上訴意旨亦指摘於此，其上訴有理由，自應由本院就此
    部分及定應執行部分撤銷改判，爰審酌被告素行不佳，有前
    揭前科紀錄表可參，其係高職學歷之工人，本身有施用安非
    他命之毒癮，因以毒養毒，始販賣甲基安非他命，戕害他人
    健康，所生之危害非輕，惟事後全部認罪，犯罪後態度尚佳
    等情，量處如主文所示之刑。末查，卷內亦無相關證據足以
    認定被告有犯罪之習慣，或因遊蕩或懶惰成習而販賣甲基安
    非他命，並無證據證明被告有何刑法第90條第1項所定「有
    犯罪之習慣或因遊蕩或懶惰成習而犯罪」之情形，是尚無諭
    知刑前強制工作必要，附此敘明。另被告販賣毒品所得新台
    幣2千元，應依毒品危害防制條例第19條第1項規定，宣告沒
    收，如全部或一部不能沒收時，依同條項規定，應以其財產
    抵償之。至於：（一）未扣案被告使用之電話1支（含00000
    00000號SIM卡），業據被告於原審審理時陳述為其母親申請
    ，現在已經遺失了等語，是尚難認係被告所有之物，且既未
    扣案，該電話廠牌、型號均不明，又已遺失，堪認業已滅失
    ，雖係供為被告所有供犯本案販賣毒品聯絡之工具，然毋庸
    宣告沒收。（二）又按毒品危害防制條例第18條第1項前段
    ：「查獲之毒品，不問屬於犯人與否，均沒收銷燬之」之規
    定，乃刑法第38條第1項第1款之特別規定，至該法條所稱「
    查獲」之毒品，係指有罪判決書於事實欄，已經認定為被告
    有罪事實之毒品而言。又沒收為從刑之一種，依主從不可分
    原則，應附隨於主刑同時宣告之，若無主刑，則從刑即無所
    附麗（最高法院92年度台上字第5391號、94年度台上字第
    5984號判決要旨參照）。查本案扣案之第二級毒品甲基安非
    他命5包（驗餘淨重各為0.7782公克、0.817 6公克、1.402
    公克、3.2529公克、3.2178公克），經送驗後呈均毒品甲基
    安非他命成分，有行政院衛生署草屯療養院99年8月9日草療
    鑑字第0990700262號鑑定書影本（原審卷第41至42頁）。而
    上開毒品甲基安非他命，被告於原審審理供稱均與販毒無關
    （原審卷第64頁），且於偵訊時供稱：上開甲基安非他命係
    伊於99年7月1日上午6時許在臺中市○○路與五權路的大都
    會網咖以2萬元向綽號「長腳」的人買的（99年度偵字第154
    85號卷第12頁），而本件被告上開販賣第二級甲基安非他命
    犯行均係在99年7月1日前，是扣案之第二級毒品甲基安非他
    命5包並非被告用於本件販賣之毒品，自不得於本件販賣第
    二級毒品罪項下宣告沒收。此外，復查無證據可資證明扣案
    之第二級毒品與本案販賣甲基安非他命有關，依主刑、從刑
    不可分原則，自無從於本案宣告沒收銷燬。（三）扣案之愷
    他命1包（驗餘淨重0.1819公克），屬第三級毒品，亦與本
    案無關，應由檢察官另行處理。（四）扣案電子磅秤1個、
    夾鏈袋3個，卷內並無證據證明與被告本案犯行有關，扣案
    玻璃球吸食器1個、行動電話14支（其中3支行動電話內置有
    0000000000、0000000000、0000000 000門號SIM卡，其餘行
    動電話內未置有行動電話門號SIM卡）、行動電話門號SIM卡
    16張等物，雖均為被告所有之物，惟均與本件販賣毒品犯行
    無關，此經被告於原審審理供明在卷（原審卷第64 頁），
    卷內亦無證據證明與本件被告所犯販賣第二級毒品罪有關，
    爰均不併為沒之諭知，併此敘明。
四、關於被告其餘販賣第二級毒品犯行，原審認為事證明確，並
    適用毒品危害防制條例第4條第2項、第17條第2項、第19條
    第1項，刑法第11條前段、第47條第1項等規定，及審酌被告
    素行不佳、犯罪動機、所生損害、所得利益、犯後態度等一
    切情狀，各量處有期徒刑3年8月，並說明未扣案之販賣毒品
    所得共4千元，應予以沒收，如全部或一部不能沒收時，以
    其財產抵償之，其餘扣案之毒品、行動電話、電子磅秤、夾
    鏈袋及玻璃球等物，與本案犯罪無涉，故不予沒收，另未扣
    案被告使用0000000000號行動電話1支，非被告所有且已滅
    失，亦不予沒收，核其認事用法均無違誤，量刑亦稱妥適，
    被告上訴意旨略以其曾供出毒品來源，因而查獲其他正犯或
    共犯，應依毒品危害防制條例第17條第1項規定，減輕或免
    除其刑等語指摘原判決不當，依前揭說明，其上訴尚無理由
    ，應予駁回，並由本院就前揭撤銷改判部分及上訴駁回部分
    ，定其應執行刑如主文第4項所示。
五、被告經合法傳喚，有送達證書在卷可按，無正當之理由被告
    不到庭，爰不待其陳述，逕行判決。
六、應依刑事訴訟法第371條、第369條第1項前段、第364條、第
    368條、第299條第1項，毒品危害防制條例第4條第2項、第
    17 條第2項、第19條第1項，刑法第11條前段、第47條第1項
    、第51條第5款，判決如主文。
本案經檢察官許萬相到庭執行職務。
中    華    民    國   100    年    3     月    17    日
              刑事第四庭  審判長法  官  洪  耀  宗
                                法  官  許  文  碩
                                法  官  林  清  鈞
以上正本證明與原本無異。
如不服本判決應於收受送達後10日內向本院提出上訴書狀，其未
敘述上訴理由者，並得於提起上訴後10日內向本院補提理由書（
均須按他造當事人之人數附繕本）「切勿逕送上級法院」。
                                書記官  許  美  惠
中    華    民    國   100    年    3     月    17    日